臺灣高雄地方法院刑事判決　　　　　　　94年度訴字第1208號
公　訴　人　臺灣高雄地方法院檢察署檢察官
被　　　告　乙○○
右列被告因違反毒品危害防制條例案件，經檢察官提起公訴（94
年度毒偵字第1823、1983號），本院適用簡式審判程序判決如左
：
    主      文
乙○○連續施用第一級毒品，累犯，處有期徒刑壹年，扣案之海
洛因貳包（淨重零點貳玖公克）及針筒貳支均沒收銷燬之；又連
續施用第二級毒品，累犯，處有期徒刑捌月；應執行有期徒刑壹
年陸月，扣案如海洛因貳包（淨重零點貳玖公克）及針筒貳支均
沒收銷燬之。
    事　　　實
一、乙○○前因施用毒品案件，經本院以89年度毒聲字第7614號
    裁定送強制戒治，於民國（下同）91年3 月23 日 期滿執行
    完畢，由臺灣高雄地方法院檢察署檢察官於91 年4月16日以
    91年度戒毒偵字第351 號處分不起訴確定後；復於91年年底
    時，因違反毒品危害防制條例之施用毒品案件，經本院判處
    有期徒刑7 月確定，且於93年8 月8 日執行完畢；詎於91年
    間裁定之強制戒治期滿執行完畢後5 年內，仍不知悔改，復
    基於施用第1 級毒品海洛因與施用第2 級毒品甲基安非他命
    之概括犯意，自93年11月初之某日起，連續在高雄市前鎮區
    ○○○路399 巷26號9 樓住處及高雄市○○○路詳址不知之
    友人家中等處，施用海洛因多次，以將海洛因摻入香煙內點
    燃吸食之方式或針筒注射之方式施用，平均約每日施用2 次
    ，最後1 次在94年3 月4日 凌晨5 時許，在高雄市前鎮區○
    ○○路399 巷26號9 樓住處施用；另自93年11月初之某日起
    ，連續在高雄市○○○路詳址不知之友人家中，施用甲基安
    非他命多次，均以將甲基安非他命置吸食器內燒烤吸食之方
    式施用，約每2 週施用1次 ，最後1 次在94年3 月4 日凌晨
    2 、3 時許，在高雄市○○○路詳址不知之友人家中施用。
    其間，曾於94年2 月1 日下午6 時50分許，在高雄市前鎮區
    ○○○路551 號前被警查獲，並扣得海洛因2 包（淨重0.29
    公克）；嗣於94年3 月4日 上午10時許，又遭警在高雄市鎮196 號（黎一大旅社210 號房內）被查獲，並扣得內含
    海洛因之針筒2 支。
二、案經高雄市政府警察局及高雄市政府警察局前鎮分局移送臺
    灣高雄地方法院檢察署檢察官偵查起訴。
    理      由
一、前開事實，業據被告乙○○於審理時坦承不諱，且經警2次
    查獲均採集其尿液送高雄市立凱旋醫院鑑驗結果，被告尿液
    呈嗎啡及甲基安非他命陽性反應，有該醫院之濫用藥物尿液
    檢驗報告2 紙附卷可稽（見93年度毒偵字第1823號卷第18頁
    、93年度毒偵字第1983號卷第11頁）；復有白色粉末2 包扣
    案可資佐證，而該白色粉末經法務部調查局鑑定結果，確認
    係海洛因無訛，有該局鑑定通知書1張 在卷足憑（見本院卷
    第14-1頁）；又扣有被告所有之供其施用海洛因所用之針筒
    2 支，而該2 支針筒內均含有海洛因一節，亦經高雄醫學大
    學附設中和紀念醫院鑑定屬實，並有該醫院檢驗報告1 紙在
    卷足憑（本院卷第19頁）；被告前因施用毒品案件，經本院
    以89年度毒聲字第7614 號 裁定送強制戒治，於91年3 月23
    日期滿執行完畢，由臺灣高雄地方法院檢察署檢察官於91年
    4 月16日以91年度戒毒偵字第351 號處分不起訴確定之事實
    ，亦有不起訴處分書1 份（見93年度毒偵字第1823號卷第19
    頁）及臺灣高等法院被告全國前案紀錄表可按，是被告確係
    於前案強制戒治期滿執行完畢後5 年內，再為本件施用毒品
    犯行無訛；從而，本件事證明確，被告犯行堪以認定，應予
    依法論科。
二、核被告乙○○所為，係犯毒品危害防制條例第10條第1項 之
    施用第1 級毒品及同條第2 項之施用第2 級毒品等罪。被告
    持有海洛因及甲基安非他命之低度行為，應為施用海洛因及
    甲基安非他命之高度行為所吸收，均不另論罪。其先後多次
    施用第1 級毒品海洛因，及多次施用第2 級毒品安非他命，
    均時間緊接，所犯係構成要件相同之罪名，顯均係出於概括
    犯意反覆為之，應各依刑法第56條之規定以連續犯論處，並
    分別加重其刑。被告於91年年底時，因違反毒品危害防制條
    例之施用毒品案件，經本院判處有期徒刑7 月確定，且於93
    年8 月8 日執行完畢，亦有臺灣高等法院被告全國前案紀錄
    表足憑，5 年以內再犯本件有期徒刑以上之罪，為累犯，依
    刑法第47條規定加重其刑，並遞加之。復以其所犯施用海洛
    因及施用甲基安非他命2 罪之間，犯意各別，行為互殊，應
    予以分論併罰。公訴人就被告所犯施用第一級毒品犯行部分
    ，求處有期徒刑10月，就施用第二級毒品犯行部分，求處有
    期徒刑6 月，並合併定應執行刑為有期徒刑1 年2 月，惟審
    酌被告前於83年間因違反肅清煙毒條例案件，經法院判處罪
    刑確定，並執行在案；復於毒品危害防制條例施行後，又於
    89年間，因犯施用毒品案件，經本院裁處觀察勒戒及強制戒
    治，並強制戒治執行完畢，由臺灣高雄地方法院檢察署檢察
    官處分不起訴；再於89年間，犯施用毒品犯行，經本院判處
    有期徒刑7 月確定，並執行完畢，有臺灣高等法院被告全國
    前案紀錄表可查，顯見被告素行非佳，且長期以來先後因施
    用毒品之行為涉案並判處罪刑，或屢遭裁處觀察勒戒或強制
    戒治，可知其陷溺毒癮極深，以致縱所判處之罪刑及強制戒
    治均執行完畢後，即又為本件犯行，量刑自不宜從寬，期以
    較長期之禁戒處置，斷絕其毒癮，及其於本院審理時坦供犯
    行，態度良好等一切情狀，公訴人前開求處之刑，尚嫌過輕
    ，爰量處如主文所示之刑，並定其應執行之刑，以示懲儆。
    扣案之毒品海洛因2 包（淨重0.29公克），及內含海洛因且
    難以析離之針筒2 支，均係查獲之毒品，應依毒品危害防制
    條例法第18條第1 項前段規定，沒收銷燬之。
據上論斷，應依刑事訴訟法第299 條第1 項前段、第273 條之1
第1 項，毒品危害防制條例第10條第1 項、第2 項、第18條第1
項前段，刑法第11條、第56條、第47條、第51條第5 款，判決如
主文。
本案經檢察官甲○○到庭執行職務。
中    華    民    國  94    年    5     月    25      日
        　　　　　　刑事第三庭法　官  高思大
右正本證明與原本無異。
如不服本判決，應於判決送達後10日內向本院提出上訴狀，上訴
於台灣高等法院高雄分院（須附繕本）。
中    華    民    國  94    年    5     月    25　　  日
                              書記官  蔡語珊
附錄條文：
毒品危害防制條例第10條第1項、第2項
施用第1級毒品者，處6月以上5年以下有期徒刑。
施用第2級毒品者，處3年以下有期徒刑。
